【裁判字號】    90,訴,1277
【裁判日期】    900628
【裁判案由】    毒品危害防制條例
【裁判全文】
臺灣臺中地方法院刑事判決                          九十年度訴字第一二七七號
    公  訴  人  臺灣臺中地方法院檢察署檢察官
    被      告  丙○○
右列被告因違反毒品危害防制條例案件，經檢察官提起公訴（九十年度毒偵字第二二
七０號），本院判決如左：
  主  文
丙○○連續施用第一級毒品，處有期徒刑拾壹月。
扣案之注射針筒壹支，沒收。
  事  實
一、丙○○前因施用毒品案件，經依本院八十八年度毒聲字第七二六七號裁定送觀察
    、勒戒後，認無繼續施用毒品之傾向，由臺灣臺中地方法院檢察署檢察官於八十
    八年十二月二十八日，以八十八年度偵字第二七七一號不起訴處分確定。乃丙○
    ○竟仍不知悔改警惕，復基於概括之犯意，自九十年三月初某日起至九十年四月
    二十二日止，連續在台中縣太平市○○路四六五巷五七號五樓住處，以將第一級
    毒品海洛因加入美娜水後再以注射針筒注射手臂之方式，非法施用海洛因多次，
    嗣於九十年四月二十三晚上十時三十五分許，在前開住處為警查獲，並扣得丙○
    ○與其兄乙○○（另由檢察官偵查中）所共有並供渠二人施用海洛因所用之注射
    針筒一支，經依本院九十年度毒聲字第二０八二號裁定送觀察、勒戒後，認有繼
    續施用毒品之傾向。
二、案經臺中市警察局移送台灣台中地方法院檢察署檢察官偵查起訴。
    理  由
一、右揭犯罪事實，業據被告丙○○於警訊、檢察官偵查中及本院審理時均自白不諱
    ，復有扣案之注射針筒一支及台中市衛生局出具之煙毒尿液檢驗成績書一紙在卷
    足資佐證。又被告丙○○前因施用毒品案件，經依本院八十八年度毒聲字第七二
    六七號裁定送觀察勒戒後，認無繼續施用毒品之傾向，由臺灣臺中地方法院檢察
    署檢察官於八十八年十二月二十八日，以八十八年度偵字第二七七一號不起訴處
    分確定，此有不起訴處分書附卷可稽。而被告於不起訴處分確定後五年內又連續
    施用海洛因，經本院以九十年度毒聲字第二０八二號裁定送觀察、勒戒後，認有
    繼續施用毒品之傾向，此有台灣台中看守所九十年五月九日中所正總字第一五八
    三號函及所附之「有無繼續施用毒品傾向證明書」一紙在卷可按，是被告前開自
    白均與事實相符，本件事證明確，被告犯行洵堪認定。
二、核被告丙○○所為，係犯毒品危害防制條例第十條第一項之施用第一級毒品罪。
    被告於施用前持有第一級毒品之低度行為，應為施用之高度行為所吸收，不另論
    罪。又被告先後多次施用第一級毒品之犯行，時間緊接，所犯犯罪構成要件相同
    ，顯係基於概括犯意反覆為之，為連續犯，應依刑法第五十六條規定論以一罪，
    並均加重其刑。爰審酌被告犯罪之動機、目的、手段、品行、犯罪所生之損害、
    施用毒品期間之長短及自白犯罪之犯罪後之態度良好等一切情狀，量處如主文所
    示之刑，以示懲儆。又扣案之注射針筒一支，被告雖辯稱係伊與其兄乙○○所購
    買，僅係供其兄乙○○使用，伊所使用之注射針筒已丟棄等語，然被告之兄乙○
    ○於警訊時供稱該扣案之注射針筒係伊與被告所共有，並於九十年四月二十二日
    在其住處與被告共同注射海洛因（見偵查卷第八頁背面第八行至第九行及同卷第
    九頁正面第三行至第四行筆錄），是前開扣案之注射針筒一支顯係被告與其兄乙
    ○○所共有且供渠二人共同施用海洛因所用之物，應依刑法第三十八條第一項第
    二款宣告沒收。
據上論斷，應依刑事訴訟法第二百九十九條第一項前段、毒品危害防制條例第十條第
一項、第二十條第三項前段、刑法第十一條前段、第五十六條、第三十八條第一項第
二款，判決如主文。
本案經檢察官甲○○到庭執行職務
中      華      民      國      九十      年    六    月      二十八    日
                                    臺灣臺中地方法院刑事第一庭
                                          法  官  簡賢坤
右正本證明與原本無異。
如不服本判決，應於判決送達後十日內向本院提出上訴狀，上訴於臺灣高等法院臺中
分院( 須附繕本 )。
                                          書記官
中      華      民      國      九十      年    六    月      二十九    日
附錄本判決論罪科刑之法條：
毒品危害防制條例第十條第一項：
施用第一級毒品者，處六月以上五年以下有期徒刑。


司法院資訊處製作；財團法人民間司法改革基金會備份。
